最高法院刑事判決　　　　　　　　　　　　　　　八十八年度台上字第七三七○號
　　上　訴　人　甲○○
　　選任辯護人　林亦書律師
右上訴人因違反藥事法案件，不服台灣高等法院中華民國八十六年十二月十二日第二
審判決（八十六年度上訴字第五四五六號，起訴案號：台灣桃園地方法院檢察署八十
五年度偵字第六八七五號），提起上訴，本院判決如左：
    主  文
原判決關於轉讓禁藥部分撤銷，發回台灣高等法院。
    理  由
本件原判決認定上訴人甲○○明知化學合成麻醉藥品甲基安非他命，業經行政院衛生
署公告查禁之禁藥，竟基於概括之犯意，自民國八十五年五月間起迄八十六年六月十
日止，多次轉讓安非他命與其女友李靜宜非法吸食多次，因而維持第一審判決論處上
訴人連續明知為禁藥而轉讓罪刑，駁回上訴人此部分在第二審之上訴，固非無見。
惟查(一)、有罪判決書之事實一欄，為判斷其適用法律當否之準據，法院應將依職權認
定與論罪科刑有關之事實，翔實記載，然後於理由內逐一說明其憑以認定之證據，並
使事實認定與理由說明，互相適合，方為合法，倘若事實認定與理由說明不相一致，
或事實、理由欄內之記載，前後齟齬，按諸刑事訴訟法第三百七十九條第十四款後段
之規定，均屬判決理由矛盾之當然違背法令，查原判決認定上訴人於李靜宜非法吸用
期間內，多次轉讓安非他命予李女吸用，但關於轉讓之地點、次數，與數量等項，俱
未詳加記載，自不足為適用法律之依據。(二)原判決事實欄末段記載李靜宜於八十五年
五月二十七日二時許，暨八十五年六月二日十二時十分，分經警方查獲，但前後又載
明上訴人轉讓安非他命與李靜宜非法吸用之期間至八十六年六月十日止，事實之記載
，前後齟齬，原判決另於理由欄引用第一審法院判決書記載之事實、證據及理由，認
李靜宜非法吸用安非他命至八十五年五月二十九日，自有事實與事實及事實與理由矛
盾之違法。(三)沒收為從刑之一種，應附隨於主刑而宣告，原判決認定吸食器為上訴人
非法吸用安非他命之用，竟於轉讓禁物之主刑項下諭知沒收，亦有未合。上訴人上訴
意旨指摘原判決關於轉讓禁物部分不當，尚非全無理由，應認此部分有撤銷發回更審
之原因。至毒品危害防制條例，業於八十七年五月二十日修正公布，其中第八條第二
項關於轉讓第二級毒品定有罰則，原判決未及比較新、舊法律予以適用，案件既經發
回，併予指明。又上訴人被訴施用毒品，非法吸用化學合成麻醉藥品部分，業經原審
判刑確定，附此說明。
據上論結，應依刑事訴訟法第三百九十七條、第四百零一條，判決如主文。
中      華      民      國    八十八    年     十二     月    二十三    日
                              最高法院刑事第十一庭
                                  審判長法官  莊  登  照
                                        法官  洪  明  輝
                                        法官  蔡  清  遊
                                        法官  黃  一  鑫
                                        法官  林  秀  夫
      右正本證明與原本無異
                                              書  記  官
中      華      民      國    八十八    年     十二     月    三十一    日
